臺灣桃園地方法院民事判決
110年度重訴字第40號
原      告  張明俊  
            張明傑  
共      同
訴訟代理人  路春鴻律師
複  代理人  陳慶禎律師
被      告  曾邱秀桃
            曾慈慧  
            曾蕙蘭  
            曾振綱  
兼 上四 人
共      同
訴訟代理人  曾惠玲  
下  一  人 
訴訟代理人  蕭百合  
被      告  蕭簡阿桂
            蕭文仁  
上二人共同
訴訟代理人  蕭百玲  
被      告  馮呂燕雪
            黃欽鍾  
            黃文忠  
            黃振通  
            黃碧霞  
            黃碧鈺  
            張惠華  
            黃筱云  
            黃卉霆  
兼 上三 人
共      同
訴訟代理人  黃卉儀  
被      告  楊康惠蘭
兼 上一 人
特別代理人  楊玉清  
被      告  楊文豪  
            楊意如  
            楊玉萍  
            賴文進  
            張鄭彩鳳
            田楊彩華（即田建業之承受訴訟人）

            田台瑤（即田建業之承受訴訟人）

            田克靚（即田建業之承受訴訟人）

            田鳳英（即田建業之承受訴訟人）

            田鳳仙（即田建業之承受訴訟人）

            田鳳珍（即田建業之承受訴訟人）

上列當事人間請求拆屋還地事件，本院於民國111年5月11日言詞
辯論終結，判決如下：
    主  文
附表一各編號被告欄所示被告應分別將其所占用桃園市○○區○路
段○○地號土地上如附圖編號欄所示之地上物拆除，並將各編號範
圍之土地返還予原告及全體共有人。
訴訟費用由被告按附表二所示比例負擔。
本判決第一項，如原告分別以附表一各編號所示擔保金額為被告
供擔保，得為假執行，但若各編號被告以附表一所示反擔保金額
為原告預供擔保，得免為假執行。
    事實及理由
壹、程序方面
一、按原告於判決確定前，得撤回訴之全部或一部。但被告已為
    本案之言詞辯論者，應得其同意；訴之撤回應以書狀為之；
    其未於期日到場或係以書狀撤回者，自前項筆錄或撤回書狀
    送達之日起，10日內未提出異議者，視為同意撤回，民事訴
    訟法第262條第1、2、4項定有明文。本件原告於民國110年1
    0月14日具狀撤回對張鈺媜之訴（本院卷二66頁），張鈺媜
    自撤回書狀送達之日起，10日內未提出異議，已生撤回之效
    力。
二、次按當事人死亡者，訴訟程序在有繼承人、遺產管理人或其
    他依法令應續行訴訟之人承受其訴訟以前當然停止；承受訴
    訟人，於得為承受時，應即為承受之聲明；他造當事人，亦
    得聲明承受訴訟，民事訴訟法第168條、第175條分別定有明
    文。被告田建業於本院審理中死亡，其繼承人為田楊彩華、
    田台瑤、田克靚、田鳳英、田鳳仙、田鳳珍，有除戶謄本、
    繼承人之戶籍謄本在卷可稽（本院卷二156至160頁），原告
    於110年12月15日具狀聲明由田楊彩華、田台瑤、田克靚、
    田鳳英、田鳳仙、田鳳珍（下合稱被告田家）承受訴訟（本
    院卷二186頁），核無不合。
三、再按訴狀送達後，原告不得將原訴變更或追加他訴，但請求
    之基礎事實同一者，不在此限，民事訴訟法第255條第1項第
    2款定有明文。又土地所有權人按地政機關測量結果所為之
    變更聲明，係屬民事訴訟法第256條「補充或更正事實上或
    法律上之陳述」，非為訴之變更或追加。本件原告訴之聲明
    原為：㈠被告曾邱秀桃、曾慈慧、曾蕙蘭、曾惠玲、曾振綱
    （下合稱被告曾家）應將如起訴狀附圖所示編號A坐落桃園
    市○○區○路段00地號土地（下稱系爭土地）之建物拆除，並
    將土地返還予原告及全體共有人，及將起訴狀附圖所示編號
    A坐落同段00-000地號土地之建物拆除，並將土地返還予原
    告。㈡被告田建業應將如起訴狀附圖所示編號B坐落系爭土地
    之建物拆除，並將土地返還予原告及全體共有人。㈢被告張
    惠華應將如起訴狀附圖所示編號C坐落系爭土地之建物拆除
    ，並將土地返還予原告及全體共有人。㈣被告蕭簡阿桂、蕭
    文仁（下合稱被告蕭家）應將如起訴狀附圖所示編號D坐落
    系爭土地之建物拆除，並將土地返還予原告及全體共有人。
    ㈤被告賴文進應將如起訴狀附圖所示編號E、編號F坐落系爭
    土地之建物拆除，並將土地返還予原告及全體共有人。㈥願
    供擔保請准宣告假執行。嗣於110年10月14日具狀追加馮呂
    燕雪、黃欽鍾、黃文忠、黃振通、黃碧霞、黃碧鈺、黃卉儀
    、黃卉霆、黃筱云、楊康惠蘭、楊文豪、楊意如、楊玉清、
    楊玉萍、張鄭彩鳳為被告（本院卷二58至64頁），再於前述
    承受訴訟及本院囑託地政機關完成測量被告占用系爭土地位
    置及面積後變更聲明為：㈠被告曾家應將系爭土地上如桃園
    市桃園地政事務所收件日期111年1月17日收件用號111年桃
    測法字第001300號複丈成果圖（下稱附圖）所示編號A區域
    （面積132.46平方公尺）之建物拆除，並將土地返還予原告
    及全體共有人。㈡被告馮呂燕雪應將系爭土地上如附圖所示
    編號B區域（面積59.75平方公尺）之磚造建物拆除，並將土
    地返還予原告及全體共有人。㈢被告黃欽鍾、黃文忠、黃振
    通、黃碧霞、黃碧鈺、張惠華、黃卉儀、黃卉霆、黃筱云（
    下合稱被告黃家；最後4人合稱張惠華等4人）應將系爭土地
    上如附圖所示編號C區域（面積67.33平方公尺）之二層建物
    、編號C1區域（面積15.21平方公尺）之建物鐵皮棚架、編
    號C2區域（面積2.33平方公尺）之建物鐵皮棚架拆除，並將
    土地返還予原告及全體共有人。㈣被告蕭家應將系爭土地上
    如附圖所示編號D區域（面積115平方公尺）之磚造建物、編
    號D1區域（面積12.64平方公尺）之建物棚架、編號D2區域
    （面積2.61平方公尺）之建物棚架拆除，並將土地返還予原
    告及全體共有人。㈤被告楊康惠蘭、楊文豪、楊意如、楊玉
    清、楊玉萍（下稱被告楊家）應將系爭土地上如附圖所示編
    號E區域（面積12.11平方公尺）之磚造建物拆除，並將土地
    返還予原告及全體共有人。㈥被告賴文進、張鄭彩鳳（下稱
    賴文進等2人）應將系爭土地上如附圖所示編號F區域（面積
    40.83平方公尺）之磚造建物、編號F1區域（面積1.12平方
    公尺）之建物棚架、編號F2區域（面積9.94平方公尺）之建
    物棚架拆除，並將土地返還予原告及全體共有人。㈦被告田
    家應將系爭土地上如附圖所示編號G區域（面積9.28平方公
    尺）之鐵皮建物拆除，並將土地返還予原告及全體共有人。
    ㈧願供擔保請准宣告假執行。經核，原告所為追加乃基於被
    告等人無權占用系爭土地之同一基礎事實，所為增減拆除地
    上物之範圍及返還土地之面積則係基於地政機關測量結果更
    正事實上之陳述，依前揭規定，均應予准許。
四、本件被告除曾邱秀桃、曾慈慧、曾蕙蘭、曾振綱、曾惠玲、
    張惠華、黃卉霆、黃筱云、黃卉儀、蕭簡阿桂、蕭文仁、楊
    康惠蘭、楊玉清外，其餘被告經合法通知，未於最後言詞辯
    論期日到場，核無民事訴訟法第386條所列各款情形，爰依
    原告之聲請，由其一造辯論而為判決。
貳、實體方面
一、原告主張：原告為系爭土地之共有人，被告未經共有人全體
    之同意，分別以附圖各編號所示地上物無權占有系爭土地，
    妨害原告及其他共有人之所有權，爰依民法第767條第1項前
    段、中段及第821條之規定，請求被告拆除無權占用之地上
    物，並將土地返還予原告及全體共有人等語。聲明：如上述
    變更後之聲明。　
二、被告抗辯：
　㈠被告曾家以：訴外人即曾家先輩曾瑞麟於60年間向訴外人簡
    熟取得系爭土地應有部分、向訴外人蔡麵購買坐落系爭土地
    當時門牌號碼為桃園市○○路000巷00號之建物，再於77年以
    上開建物補強修繕成為附圖編號A部分之情形(建物整體尚延
    伸至毗鄰之同地段00-0、00-0地號土地），多年來其餘共有
    人從未干涉，陸續還有共有人將土地應有部分出售予被告曾
    家，致被告曾家現有系爭土地合計813033/0000000之權利範
    圍，面積為202.286平方公尺，足以推斷系爭土地之共有人
    默許被告曾家有權占有管領使用該區域，而有默示分管契約
    之存在，非無權占用，原告訴請拆屋還地，並無理由。且原
    告於系爭土地上亦有建物占用部分土地，迄今仍未拆除，卻
    起訴請求被告等人拆屋還地，已構成權利濫用及違反誠信原
    則等語。聲明：㈠原告之訴及假執行之聲請均駁回。㈡如受不
    利判決，請准供擔保宣告免為假執行。
  ㈡張惠華等4人以：原告起訴有不當目的、非為保護共有人全體
    利益，且原告當事人不適格，欠缺權利保護必要。訴外人即
    被告黃家先輩黃金德、黃金德之母鄭阿教於41年購買系爭土
    地應有部分，被告黃家占用系爭土地如附圖編號C部分自43
    年起課房屋稅，歷經數十年無人干涉，已有默示分管契約存
    在，原告不得主張被告無權占有系爭土地等語。聲明：原告
    之訴及假執行之聲請均駁回。 
  ㈢黃文忠未於最後言詞辯論期日到場，曾於先前言詞辯論期日
    以：被告黃家就附圖編號C部分地上物有事實上處分權等語
    。聲明：原告之訴及假執行之聲請均駁回。
  ㈣被告蕭家以：系爭土地於28年（即大正28年）5月11日之前為
    訴外人簡興隆二人所有，附圖編號D部分建物自8年起已存在
    於系爭土地，並課徵日治時期家屋稅，應屬合法建物。嗣系
    爭土地於28年5月11日由訴外人黃姓人士等14人接受、於36
    年辦理土地登記、39年黃姓人士轉售其全部應有部分予訴外
    人陳秋金、41年陳秋金再轉售其部分應有部分予訴外人即被
    告蕭家先輩蕭培丁及石新丁、黃金德、鄭阿教等人，歷經數
    十年，共有人之間對被告蕭家占用系爭土地，均未為干涉或
    有爭議糾紛之情事，據此可推論28年5月11日起黃姓人士等1
    4人就系爭土地已有「默示分管」契約，後因買賣、分割、
    繼承取得系爭土地者，即應受前述默示分管契約之拘束，故
    原告不得主張被告無權占有系爭土地等語。聲明：原告之訴
    及假執行之聲請均駁回。
  ㈤楊康惠蘭、楊玉清以：被告楊家對附圖編號E部分之建物有處
    分權，但對於使用土地的權源及可以使用的期間都不清楚等
    語。聲明：原告之訴及假執行之聲請均駁回。
  ㈥楊文豪、楊意如、楊玉萍未於最後言詞辯論期日到場，曾於
    先前言詞辯論期日以：被告楊家就附圖編號E部分建物有處
    分權等語。聲明：原告之訴及假執行之聲請均駁回。
  ㈦賴文進未於最後言詞辯論期日到場，曾於先前言詞辯論期日
    以：附圖編號F部分建物為伊與張鄭彩鳳共有，伊沒有系爭
    土地應有部分，伊從小就住在那裡，但不知道房屋使用系爭
    土地的權利為何等語。
  ㈧被告田家未於最後言詞辯論期日到場，曾於先前言詞辯論期
    日及書狀以：系爭土地早於4、50年間共有人即約定各自分
    別占有共有物之特定部分而為管理。田建業於59年間向簡姓
    共有人購買其占有系爭土地特定部分之應有部分後，在該特
    定部分興建建物（當時門牌號碼為○○路000巷00號）占用系
    爭土地，司時原告之被繼承人張陳梅子以同巷0號建物占用
    系爭土地、被告曾家之被繼承人曾瑞麟以同巷00號建物占用
    系爭土地、另一系爭土地共有人蔡麵則以同巷00號建物占用
    系爭土地，各共有人間就系爭土地已成立默示之分管契約。
    現存附圖編號G部分建物為上開28號建物拆除不堪用部分所
    餘，作為儲藏室使用，被告田家係基於上開分管契約，非無
    權占有等語。聲明：駁回原告之訴及其假執行之聲請。
　㈨馮呂燕雪、黃欽鍾、黃振通、黃碧霞、黃碧鈺、張鄭彩鳳均
    未曾到場，亦未提出書狀作何聲明或陳述。
三、本院之判斷：
  ㈠按所有人對於無權占有或侵奪其所有物者，得請求返還之。
    對於妨害其所有權者，得請求除去之；各共有人對於第三人
    ，得就共有物之全部為本於所有權之請求。但回復共有物之
    請求，僅得為共有人全體之利益為之，民法第767條第1項前
    段、中段及第821條分別定有明文。另以無權占有為原因，
    請求返還土地者，占有人對土地所有權存在之事實無爭執，
    而僅以非無權占有為抗辯者，土地所有權人對其土地被無權
    占有之事實無舉證責任，占有人自應就其取得占有係有正當
    權源之事實證明之（最高法院85年度台上字第1120號判決意
    旨參照）。次按共有物分管契約係共有人就共有物管理方法
    所成立之協議，依98年1月23日修正前之民法第820 條第1項
    規定，應由共有人全體共同協議訂定之，雖不以訂立書面為
    要件，惟仍須共有人間實際上劃定使用範圍，對各自占有管
    領之部分，互相容忍，對於他共有人使用、收益，各自占有
    之土地，未予干涉，始足以認定其等具有默示成立分管契約
    之之意思表示。倘共有人對於他共有人之占用事實不知情或
    僅屬單純之沉默，又無依交易上之慣例或特定人間之特別情
    事，可認為有一定之意思表示者，即不得謂為默示之意思表
    示。
　㈡查，原告為系爭土地之共有人，有系爭土地謄本可稽（本院
    卷三12至36頁）；原告主張被告各以其等具有事實上處分權
    之地上物占有系爭土地如附圖A至G各編號所示區域（各被告
    占用區域詳如附表一所載）等情，經本院會同兩造到場履勘
    、囑託地政機關測量繪製複丈成果圖在卷（本院卷三108至1
    18頁），且為被告曾家、被告蕭家、被告楊家、張惠華等4
    人、黃文忠、被告田家及賴文進所不爭執，並有桃園市政府
    地方稅務局房屋稅籍證明書記載：桃園市○○區○○路000巷0號
    （即附圖編號B部分）納稅義務人為馮呂燕雪（本院卷一105
    頁）明確，又馮呂燕雪經本院合法通知原告主張其無權占有
    系爭土地之事實，而於言詞辯論期日不到場，亦未提出準備
    書狀爭執，依民事訴訟法第280條第1項、第3項規定，視同
    自認，堪認屬實。
　㈢關於附圖編號B、E、F、F1、F2部分：
　　馮呂燕雪、被告楊家、賴文進等2人均未抗辯其等有何占有
    系爭土地之權源，原告主張其等無權占有系爭土地如附圖編
    號B、E、F、F1、F2部分，妨害原告及其他共有人之所有權
    ，請求其等拆除各該區域之地上物，返還土地予原告及其他
    共有人，自屬有據。
　㈣關於附圖編號A、C、C1、C2、D、D1、D2、G部分：
　1.被告曾家、被告黃家、被告蕭家、被告田家抗辯其等所有如
    附圖各該編號建物均已存在數十年，未經其他共有人反對，
    已成立默示分管契約等語。依上開說明，其等自應證明系爭
    土地之全體共有人均明示或默示同意其等占用系爭土地。然
    查，截至111年1月19日為止，系爭土地登記共有人共53人，
    有土地登記謄本可稽（本院卷三12至36頁），除被告曾家5
    人、被告黃家（登記於黃金德、鄭阿教2人名下）、被告蕭
    家2人、被告田家6人分別占用系爭土地如上及原告2人承認
    亦占用部分系爭土地外（本院卷二62、140頁）外，系爭土
    地之絕大多數共有人均未占用土地，又依上開土地登記謄本
    所載，並非全部共有人均居住於系爭土地或附近，難認被告
    曾家、黃家、蕭家、田家占用系爭土地特定區域之事實為其
    餘共有人所知悉，而被告曾家、黃家、蕭家、田家復未提出
    證據足以證明其餘未占用之共有人「均知悉且同意」其等分
    別占用系爭土地之事實，其等抗辯系爭土地共有人間有同意
    其等占用系爭土地之分管契約存在，已難認為屬實。另就各
    家抗辯細節析論如下。
　2.被告曾家抗辯附圖編號A部分建物為曾瑞麟於63年間向蔡麵
    購得當時門牌號碼為桃園市○○路000巷00號之建物逐步補強
    修繕而來，80年起課房屋稅等情，雖據其提出納稅證明書、
    電費收據、稅籍證明書為證（本院卷一165、173、177頁）
    ，惟依被告曾家之書狀，曾瑞麟向陳秋金取得系爭土地應有
    部分後，歷年來系爭土地其餘共有人將應有部分售予曾瑞麟
    者，僅簡德珍及簡祖坤2人（本院卷三239、241頁），被告
    曾家據此資料抗辯系爭土地之其餘共有人均已默示同意被告
    曾家有權占用此區域，仍無可採。
　3.被告黃家抗辯黃金德、鄭阿教於41年向陳秋金購買系爭土地
    應有部分，附圖編號C建物自43年起課房屋稅等情，固有光
    復初期土地舊簿、土地登記簿謄本、房屋稅籍證明書可憑（
    本院卷三270至280頁），惟依被告蕭家所提出較完整光復初
    期土地舊簿（本院卷三97、98、100頁)，黃金德、鄭阿教僅
    各取得31/1630應有部分，與目前系爭土地登記謄本之記載
    相同（本院卷三12頁），當時其餘土地共有人是否同意黃金
    德以附圖編號C部分建物占用系爭土地，未見被告黃家舉證
    以實其說，自無從徒以建物年代久遠推認其他共有人均默示
    同意。
　4.被告田家抗辯附圖編號G部分為田建業於59年間購買系爭土
    地應有部分後所建○○路000巷00號建物之殘餘部分，固有土
    地登記謄本、水費繳費憑證為憑（本院卷一153、155頁），
    惟被告田家僅以司時原告被繼承人張陳梅子及曾瑞麟、蔡麵
    等人均已占用系爭土地，自不足證明系爭土地各共有人間已
    成立默示之分管契約。
　5.被告蕭家抗辯附表編號D部分建物早於8年已起課房屋稅，有
    稅籍證明書可稽（本院卷三96頁），惟該證明書所載建物面
    積僅81.4平方公尺，與附圖編號D部分面積差距甚大，且8年
    起課房屋稅之建物，距今已逾百年，依當時建築技術，難認
    得以保存至今，故現存附圖編號D部分建物與該稅籍證明書
    所載建物之同一性並非無疑；況縱認同一，被告蕭家並未提
    出證據證明該建物占用土地之權利為何，其片面抗辯該建物
    為合法建物，進而推測系爭土地於28年5月11日登記由黃姓
    人士等14人共有後，均同意該建物占用系爭土地，已成立分
    管契約，嗣後被告蕭家先輩蕭培丁及繼受其他應有部分之人
    均受拘束云云，即非可採。
  6.綜上事證，被告曾家、被告黃家、被告蕭家、被告田家抗辯
    其等有權占有附圖編號A、C、C1、C2、D、D1、D2、G部分均
    無可採，原告請求其等拆除地上物返還土地予原告及全體共
    有人亦屬有據。　　
　㈤再按權利之行使，不得違反公共利益，或以損害他人為主要
    目的；行使權利，履行義務，應依誠實及信用方法，民法第
    148條定有明文。若當事人行使權利，雖足使他人喪失利益
    ，但茍非以損害他人為主要目的，即不在該條所定範圍之內
    。又權利之行使，是否以損害他人為主要目的，應就權利人
    因權利行使所能取得之利益，與他人及國家社會因其權利行
    使所受之損失，比較衡量以定之，倘其權利之行使，自己所
    得利益極少而他人及國家社會所受之損失甚大者，非不得視
    為以損害他人為主要目的，此乃權利社會化之基本內涵所必
    然之解釋（最高法院101年度台上字第1106號判決意旨參照
    ）。原告為系爭土地共有人之一，依法本得起訴排除對於系
    爭土地所有權之妨害，且原告於訴訟中已承認其亦有以建物
    擅自無權占有部分系爭土地之事實（本院卷二62、140頁）
    ，並表示願於被告拆屋還地時一併拆除等語（本院卷三261
    頁），尚難認係以損害他人為主要目的；被告另指稱原告與
    訴外公司合作，欲利用土地法第34條之1之規定獲取系爭土
    地之利益部分，縱認屬實，倘無違法情事，亦難認有何違背
    誠信，是以被告曾家、蕭家抗辯原告本件請求構成權利濫用
    云云，尚非可採。張惠華等4人另抗辯原告當事人不適格，
    欠缺權利保護必要云云，亦乏所據。
四、綜上所述，原告依民法第767條第1項、第821條規定，請求
    被告拆除如附表所示各編號地上物，並將該部分土地返還與
    原告及其他全體共有人，為有理由，應予准許。原告與被告
    曾家於本院陳明願供擔保，聲請准、免宣告假執行，經核無
    不合，爰酌定相當之擔保金額准許之，並依民事訴訟法第39
    2條第2項規定，依職權宣告其餘被告如預供擔保，亦得免為
    假執行。
五、本件事證已臻明確，兩造其餘之攻擊或防禦方法及所用之證
    據，經本院斟酌後，認為均不足以影響本判決之結果，爰不
    逐一論列，附此敘明。
六、訴訟費用裁判之依據：民事訴訟法第78條、第85條第1項。
中　　華　　民　　國　　111 　年　　6 　　月　　15　　日
                  民事第二庭    法　官　袁雪華
正本係照原本作成。
如對本判決上訴，須於判決送達後二十日內向本院提出上訴狀。
如委任律師提起上訴者，應一併繳納上訴審裁判費。
中　　華　　民　　國　　111 　年　　6 　　月　　15　　日
                                書記官  戴育萍

附表一：被告占用桃園市○○區○路段00地號土地詳情
編號 被告 占用 位置 （附圖編號） 占用面積 （平方公尺） 地上物 擔保金 （新臺幣/元） 反擔保金 （新臺幣/元） 1 曾邱秀桃 曾慈慧 曾蕙蘭 曾惠玲 曾振綱 A 132.46 建物 645萬元 19,355,982 2 馮呂燕雪 B 59.75 磚造建物 292萬元 8,731,080 3 黃欽鍾 黃文忠 黃振通 黃碧霞 黃碧鈺 張惠華 黃卉儀 黃卉霆 黃筱云 C 67.33 二層建物 415萬元 12,401,798   C1 15.21 建物鐵皮棚架     C2 2.33 建物鐵皮棚架   4 蕭簡阿桂 蕭文仁 D 115 磚造建物 635萬 19,033,041   D1 12.64 建物棚架     D2 2.61 建物棚架   5 楊康惠蘭 楊文豪 楊意如 楊玉清 楊玉萍 E 12.11 磚造建物 59萬 1,769,598 6 賴文進 張鄭彩鳳 F 40.83 磚造建物 253萬 7,582,530   F1 1.12 建物棚架     F2 9.94 建物棚架   7 田楊彩華 田台瑤 田克靚 田鳳英 田鳳仙 田鳳珍 G 9.28 鐵皮建物 45萬 1,356,059 
附表二：訴訟費用負擔
附圖編號 訴訟費用比例 （％）  負擔被告 （負擔方式） A 28  曾邱秀桃 曾慈慧 曾蕙蘭 曾惠玲 曾振綱 B 12.5  馮呂燕雪 C 14 合計 17.5 黃欽鍾 黃文忠 黃振通 黃碧霞 黃碧鈺 張惠華 黃卉儀 黃卉霆 黃筱云 C1 3   C2 0.5   D 24 合計 27 蕭簡阿桂 蕭文仁  D1 2.5   D2 0.5   E 2.5  楊康惠蘭 楊文豪 楊意如 楊玉清 楊玉萍 F 8.5 合計 10.7 賴文進 張鄭彩鳳  F1 0.2   F2 2   G 1.8  田楊彩華 田台瑤 田克靚 田鳳英 田鳳仙 田鳳珍